臺灣高等法院臺中分院民事裁定
110年度抗字第288號
抗  告  人  許宗仁  


相  對  人  林佳諳  


            詹澄慧  

上列當事人間請求侵權行為損害賠償事件，抗告人不服中華民國
110年5月24日臺灣臺中地方法院109年度訴字第2729號所為裁定
，提起抗告，本院裁定如下：
    主    文
抗告駁回。
抗告訴訟費用由抗告人負擔。
    理    由
一、抗告意旨略以：抗告人對於原法院109年度訴字第2729號第
    一審判決提起第二審上訴，未據繳納第二審裁判費。本件裁
    判費之計算，關於財產權訴訟部分，上訴利益之金額為新臺
    幣（下同）100萬元，應徵第二審裁判費為16,350元(計算式
    ：10,900元×1.5=16,350元)；關於非財產權訴訟部分，應徵
    之第二審裁判費為4,500元(計算式：3,000元×1.5=4,500元)
    ；合計後之第二審裁判費應為20,850元；而第一審裁判費，
    經原法院109年度補字第1718號核定為13,900元(計算式：10
    ,900元+3,000元=13,900元)，抗告人已於民國109年8月14日
    繳納完畢。故原法院裁定命抗告人繳納第二審裁判費25,350
    元，並補繳第一審裁判費3,000元似為有誤，爰提起抗告，
    請求廢棄原裁定等語。
二、按訴訟標的之價額，由法院核定；無交易價額者，以原告就
    訴訟標的所有之利益為準，民事訴訟法第77條之1第1項、第
    2項分別定有明文。所謂上訴利益，係指上訴人於上訴程序
    所得受之客觀利益，其計算應以上訴聲明範圍內訴訟標的之
    價額為準。又非因財產權而起訴，徵收裁判費3,000元（上
    訴審加徵十分之五）；於非財產權上之訴，並為財產權上之
    請求者，其裁判費分別徵收之。再以一訴主張數項標的者，
    其價額合併計算之。民事訴訟法第77條之14、第77條之16第
    1項及第77條之2第1項前段定有明文。惟所謂以一訴主張數
    項標的者，學說上稱為客觀的訴之合併，即同一原告對於同
    一被告，以數項法律關係為訴訟標的，依同一訴訟程序提起
    之訴訟，此觀該條立法理由，即明示係關於訴之客觀合併時
    訴訟標的價額核定等語自明。所謂共同訴訟，乃屬訴之主觀
    合併，係基於訴訟經濟、訴訟便利及防止裁判牴觸之目的而
    設，依首開說明，於訴之主觀合併情形中，關於訴訟標的價
    額之核定，即無民事訴訟法第77條之2第1項之適用。又普通
    共同訴訟，各共同訴訟人雖於同一訴訟程序起訴或被訴，共
    同訴訟人與相對人間，乃為個別之請求，僅形式上將數訴合
    併於一訴，以便同時辯論及裁判而已，依民事訴訟法第55條
    之原則，各共同訴訟人之地位，應與獨立為訴訟時相同，各
    與他造獨自對立，其中一人之訴訟行為，或他造對於共同訴
    訟人中一人之訴訟及關於其一人所生之事項，其利害不及於
    他共同訴訟人。若據此原則，訴訟標的之金額或價額，應個
    別計算。
三、查抗告人對相對人提起侵權行為損害賠償之訴，請求相對人
    應給付抗告人共100萬元本息，並請求相對人應各自張貼如
    抗告人原審起訴狀所附之附件一及附件二所示道歉聲明於惠
    宇時代觀邸社區各地下樓層電視公佈欄14天，經原法院為敗
    訴判決，而全部上訴。經核本件各項上訴之聲明所憑依之事
    實基礎及法律關係，均為獨立之請求，其中一人之訴訟行為
    ，或他造對共同訴訟人中一人之訴訟及關於其一人所生之事
    項，其利害不及於他共同訴訟人，應分別徵收裁判費。準此
    ，抗告人依民法第195條第1項之規定，請求相對人各自張貼
    道歉聲明於惠宇社區各地下樓層電視公佈欄，核屬非財產權
    之請求，依民事訴訟法第77條之14第1項及第77條之16之規
    定，應各徵第二審裁判費4,500元，合計非財產權訴訟部分
    ，應徵第二審裁判費9,000元(計算式：3,000元×1.5×2人=9,
    000元)；又抗告人上訴請求相對人應給付共100萬元，屬財
    產權上之請求，應徵第二審裁判費16,350元；則原裁定應徵
    第二審裁判費金額總計25,350元(計算式：16,350元+9,000
    元=25,350元)，於法並無違誤。另原法院109年度補字第171
    8號民事裁定，於非財產權訴訟部分，僅命抗告人補繳3,000
    元，然應為各應徵第一審裁判費3,000元，共計6,000元，故
    原裁定命抗告人補繳第一審裁判費3,000元，核屬有理。是
    以抗告指摘原裁定核定訴訟標的價額不當，求予廢棄，為無
    理由，應予駁回。
四、據上論結，本件抗告為無理由，裁定如主文。
中　　華　　民　　國　　110 　年　　7 　　月　　26　　日
                   民事第四庭  審判長法　官  林慧貞 
　　　　　　　　 　　　　　　        法　官  劉惠娟
　　　　　　　　 　　　　　　        法　官  王怡菁
正本係照原本作成。
再為抗告應以適用法規顯有錯誤為理由。
如提起再抗告者應於裁定送達後10日內向本院提出抗告理由狀（
須按照他造人數附具繕本）並繳納抗告裁判費新台幣1000元，同
時委任律師或具有律師資格之關係人為代理人。 

                                     書記官  盧威在 
　　　　　　　　　　　　　　　　　　 
中　　華　　民　　國　　110 　年　　7 　　月　　26　　日